【裁判字號】    89,簡上,53
【裁判日期】    890616
【裁判案由】    妨害自由
【裁判全文】
臺灣板橋地方法院刑事判決                          八十九年度簡上字第五三號
    公  訴  人  臺灣板橋地方法院檢察署檢察官
    上  訴  人
    即  被  告  乙○○
右列上訴人因妨害自由案件，不服本院八十八年度重簡字第一二五六號中華民國八十
九年一月五日第一審判決（聲請案號：八十八年度偵字第二○八七一號、第二二三七
六號），提起上訴，本院管轄之第二審合議庭判決如左：
    主  文
上訴駁回。
    事實及理由
一、上訴意旨詳如上訴狀所載（如附件）。
二、本案經本院審理結果，認第一審簡易判決認被告乙○○犯刑法第三百零六條第二
    項之受退去他人住宅之要求而仍留滯罪，判處罰金二千元，如易服勞役以三百元
    折算一日，認事用法及量刑均無不當，應予維持，並引用第一審判決書記載之事
    實、證據及理由。
三、訊據上訴人即被告乙○○固不否認有於原審判決認定之時地，偕同證人即告訴人
    甲○○之同居人丙○○至其二人同居住處之事實，惟矢口否認有經告訴人要求退
    去住宅而仍留滯之妨害自由犯行，辯稱：當時甲○○已搬出丙○○住處，是丙○○要伊去陪她，且甲○○自外回來時，誤認伊向丙○○說他壞話，與伊發生爭執
    ，就毆打伊，伊隨之就去驗傷報案，況甲○○當場亦並未要求伊離去，伊何來有
    故不離去而留滯之情云云。然查，案發當時告訴人仍係與證人丙○○同居在臺北
    縣新莊市○○路八十五巷十號五樓房屋，且被告偕同丙○○回至上址房屋時，告
    訴人係在屋內睡覺，因不滿被告與丙○○談話吵雜始離開房屋外出，嗣經約二小
    時後再返回時，見被告仍在該處與丙○○飲酒談話，告訴人乃要求被告離去，被
    告不滿而不願離去，二人遂發生爭執拉扯等情，業據告訴人於本院調查時指訴綦
    詳，核與證人丙○○到庭證述情節相符，且衡諸丙○○與被告係多年同事好友，
    並無怨隙，應無誣攀之理，故應認屬實，況參諸被告於本院調查審理時，就因何
    事由至告訴人上址住處及當時告訴人是否在屋內等情，先於本院八十九年四月二
    十日調查時供稱：「因為證人丙○○打電話告訴我說證人甲○○已經搬走了，他
    自己一人不敢在屋內而且心情不好要我過去陪他。」「當時我和證人丙○○去他
    家時，甲○○並沒有在屋內，他當時已經搬走了。」云云，然於本院八十九年六
    月二日審理時則供稱：「我在八十八年八月六日凌晨Ｏ時左右到台北縣新莊市○○路八十五巷十號五樓，當時騎機車載丙○○回她家，丙○○請我到屋內坐一下
    ，到屋內後我們聊天，當時甲○○看到我們進去，我說裡面有人（指甲○○），
    甲○○就自己出去了，到二點多時，甲○○從外面回來，就打我，使我受傷，他
    並沒有叫我出去，丙○○當時也沒有叫我出去，當時我被打就到樓下去報案。」
    等語，前後供述不一，足見被告上開所辯，顯係事後飾卸之責，委無足取。是被
    告犯行事證明確，原審判決認事用法，核無不合，量刑亦屬妥適。被告上訴意旨
    ，指摘原審判決不當，求予撤銷改判，顯無理由，自應予駁回。
據上論斷，應依刑事訴訟法第四百五十五條之一第一項、第三項、第三百六十八條、
第三百七十三條，判決如主文。
本案經檢察官程秀蘭到庭執行職務
中      華      民      國    八十九    年      六      月     十六     日
                                    臺灣板橋地方法院刑事第六庭
                                        審判長法  官  張  谷  輔
                                              法  官  彭  松  江
                                              法  官  彭  全  曄
右正本證明與原本無異
本件不得上訴
                                              書記官  梁  宜  庭
中      華      民      國      八十九      年    六    月    十九    日
附錄本案論罪科刑法條全文：
刑法第三百零六條
無故侵入他人住宅、建築物或附連圍繞之土地或船艦者，處一年以下有期徒刑、拘役
或三百元以下罰金。
無故隱匿其內，或受退去之要求而仍留滯者亦同。


司法院資訊處製作；財團法人民間司法改革基金會備份。
